【裁判字號】    89,交抗,32
【裁判日期】    891221
【裁判案由】    聲明異議
【裁判全文】
臺灣高等法院高雄分院刑事裁定                      八十九年度交抗字第三二號
   抗  告  人     甲○○
   即受處分人
右列抗告人因違反道路交通管理處罰條例案件，不服臺灣高雄地方法院中華民國八十
九年六月三十日裁定（八十九年度交聲字第四八號），提起抗告，本院裁定如左：
    主  文
抗告駁回。
    理  由
一、本件抗告意旨略以：本件自動繳納是因誤為驗車時間已屆，不繳則無法驗車，才
    自動繳納，且在繳納時前，已向桃園縣警察局、桃園縣政府、台灣省政府單位聲
    明異議中或訴願中，並未接受違規之裁罰，請求撤銷原裁定云云。
二、按道路交通管理處罰條例第八條第一、二項規定：「違反本條例之行為，由左列
    機關（指公路主管機關或警察機關）處罰之」「為前項處罰於裁決前，應給予違
    規行為人陳述之機會」；同條例第九條第一項另規定：「本條例所定罰鍰之處罰
    ，行為人接獲違反道路交通管理事件通知單後，應於十五日內，到達指定處所聽
    候裁決。但行為人認舉發之事實與違規情形相符者，得不經裁決，逕依各該條款
    罰鍰最低額，自動向指定之處所繳交結案。」，是交通違規遭警舉發案件，行為
    人接獲交通違規舉發通知單後，如有不服，得於舉發單內所通知到案時間、地點
    ，向裁罰機關陳述意見，而後裁罰機關會依法裁決（受裁決人如不服裁決可向管
    轄地方法院聲明異議），若行為人接獲交通違規舉發通知單後，認為舉發事實與
    違規情形相符，可自動繳交最低罰鍰結案，如此即不必經過交通違規主管裁罰機
    關之裁罰程序。本件抗告人係於民國八十九年三月二十二日至高雄市交通事件裁
    決所服務窗口辦理繳納罰鍰結案，有高雄市交通事件裁決所八十九年五月三十一
    日高市建交裁字第二四五八號書函在卷可稽，顯見抗告人已自動繳交最低罰鍰結
    案，並未經過主管機關裁罰之程序甚明。次按受處分人不服第八條主管機關所為
    之處罰，得於接到裁決之翌日起十五日內向管轄地方法院聲明異議，道路交通管
    理處罰條例第八十七條第一項定有明文，另道路交通案件處理辦法所稱之交通案
    件，以違反道路交通管理處罰條例經公路主管機關或警察機關或其聯合設置之裁
    決機關處罰後聲明異議之案件，道路交通案件處理辦法第二條第二款亦著有規定
    。是聲明異議者，自以經公路主管機關或警察機關或其聯合裁決機關業已為裁決
    處罰之案件始得為之。經查，本件抗告人即受處分人甲○○於八十八年十月三十
    一日經桃園縣警察局舉發後，即於八十九年三月二十二日自動繳交罰款，已如前
    述，顯見裁決機關並未對抗告人本件交通違規事件為裁決之處罰，揆諸上開說明
    ，抗告人自不能對此不存在之裁罰向管轄地方法院提出聲明異議，原裁定因而駁
    回異議，經核尚無不合，抗告人抗告意旨仍執前詞，指摘原裁定不當，並無理由
    ，應予駁回。
三、據上論結，應依道路交通案件處理辦法第二十六條，刑事訴訟法第四百十二條裁
    定如主文。
中      華      民      國    八十九    年     十二     月    二十一    日
                          臺灣高等法院高雄分院刑事第七庭
                              審判長法  官  王光照
                                    法  官  黃仁松
                                    法  官  黃憲文
右正本證明與原本無異。
不得抗告。
                                      書記官  黃玉珠
中      華      民      國    八十九    年     十二     月    二十六    日
                                 Ａ


司法院資訊處製作；財團法人民間司法改革基金會備份。
